臺灣彰化地方法院刑事裁定
111年度聲字第861號
聲  請  人  臺灣彰化地方檢察署檢察官   
受  刑  人  江基緯




上列聲請人因受刑人數罪併罰有二裁判以上，聲請定其應執行之
刑(111年度執聲字第457號），本院裁定如下：
    主    文
江基緯犯如附表所示之罪，所處如附表所示之刑，應執行有期徒
刑柒年陸月。
    理    由
一、聲請意旨略以：受刑人江基緯因違反毒品危害防制條例等數
    罪，先後經判決確定如附表，應依刑法第53條、第51條第5
    款規定，定其應執行之刑，爰依刑事訴訟法第477條第1項聲
    請裁定等語。
二、按數罪併罰，有2裁判以上者，依刑法第51條規定，定其應
    執行之刑，刑法第53條定有明文。又數罪併罰，分別宣告其
    罪之刑，宣告多數有期徒刑者，於各刑中之最長期以上，各
    刑合併之刑期以下，定其刑期。但不得逾30年，刑法第51條
    第5款亦定有明文。復按裁判確定前犯數罪者，併合處罰之
    。但有下列情形者，不在此限：(一)得易科罰金之罪與不得
    易科罰金之罪。(二)得易科罰金之罪與不得易服社會勞動之
    罪。(三)得易服社會勞動之罪與不得易科罰金之罪。(四)得
    易服社會勞動之罪與不得易服社會勞動之罪。前項但書情形
    ，受刑人請求檢察官聲請定應執行刑者，依第51條規定定之
    ，刑法第50條明揭此旨。
三、經查，受刑人江基緯因犯如附表所示之罪，先後經本院判處
    如附表所示之刑(其中如附表編號2至10所示之罪所處之刑，
    經本院以111年度訴字第309號判決定應執行之刑為有期徒刑
    7年4月)，均經分別確定在案，有如附表所示之判決書及臺
    灣高等法院被告前案紀錄表在卷可憑。受刑人所犯如附表編
    號1所示之罪所處之刑，得易科罰金；如附表編號2至10所示
    之罪所處之刑，不得易科罰金，屬於刑法第50條第1項但書
    之情形，原不得併合處罰。惟聲請人既係依同法第50條第2
    項規定，經受刑人之請求，向本院提出定應執行刑之聲請，
    有受刑人簽名並蓋指印之臺灣彰化地方檢察署(執戊)刑法第
    50條第1項但書案件是否聲請定刑聲請書1份附卷足稽，則聲
    請人提出本件聲請於法有據。茲檢察官聲請就受刑人所處之
    刑定其應執行之刑，本院審認核屬正當，經衡酌受刑人犯行
    所生危害、犯罪之性質及情節等情形，定其應執行之刑如主
    文所示。至受刑人所犯如附表編號1所示之罪所處之刑，雖
    得易科罰金，但與如附表編號2至10所示不得易科罰金之刑
    併合處罰之結果，自無庸為易科罰金折算標準之記載(司法
    院大法官會議釋字第144號解釋意旨參照)。
四、依刑事訴訟法第477條第1項，刑法第50條第2項、第53條、
    第51條第5款，裁定如主文。
中　　華　　民　　國　　111 　年　　9 　　月　　 7　　日
                  刑事第一庭  法  官  林慧欣
以上正本證明與原本無異。　　　　　　　　　   
如不服本裁定，應於收受送達後5日內向本院提出抗告狀(應附繕
本)。　　　　　　　　　
中　　華　　民　　國　　111 　年　　9 　　月　　7 　　日
                              書記官  楊雅芳

附表：
 編          號          1         2        3  罪          名  毒品危害防制條例 毒品危害防制條例 毒品危害防制條例  宣    告    刑  有期徒刑3月，如易科罰金，以新臺幣1000元折算1日 有期徒刑5年2月 有期徒刑5年2月  犯  罪  日  期  110年7月7日至110年7月8日 110年10月18日 110年10月21日  偵查(自訴)機關  年度案號  臺灣彰化地方檢察署110年度偵字第11327號 臺灣彰化地方檢察署111年度偵字第2647、2648、4908、4910號 臺灣彰化地方檢察署111年度偵字第2647、2648、4908、4910號 最  後  事實審 法    院 臺灣彰化地方法院 臺灣彰化地方法院 臺灣彰化地方法院  案    號 110年度簡字第1855號 111年度訴字第309號 111年度訴字第309號  判決日期 110年12月20日 111年6月6日 111年6月6日 確  定  判  決 法    院 臺灣彰化地方法院 臺灣彰化地方法院 臺灣彰化地方法院  案    號 110年度簡字第1855號 111年度訴字第309號 111年度訴字第309號  判    決 確定日期 111年1月19日 111年7月6日 111年7月6日 是否為得易科罰金、易服社會勞動之罪  是 否 否 備            註  臺灣彰化地方檢察署111年度執字第1086號 臺灣彰化地方檢察署111年度執字第3322號 臺灣彰化地方檢察署111年度執字第3322號    編號2至10所示之罪所處之刑已定應執行有期徒刑7年4月  

 編          號          4        5        6  罪          名  毒品危害防制條例 毒品危害防制條例 毒品危害防制條例  宣    告    刑  有期徒刑5年2月 有期徒刑5年2月 有期徒刑5年2月  犯  罪  日  期  110年12月28日 111年1月1日 111年1月3日  偵查(自訴)機關  年度案號  臺灣彰化地方檢察署111年度偵字第2647、2648、4908、4910號 臺灣彰化地方檢察署111年度偵字第2647、2648、4908、4910號 臺灣彰化地方檢察署111年度偵字第2647、2648、4908、4910號 最  後  事實審 法    院 臺灣彰化地方法院 臺灣彰化地方法院 臺灣彰化地方法院  案    號 111年度訴字第309號 111年度訴字第309號 111年度訴字第309號  判決日期 111年6月6日 111年6月6日 111年6月6日 確  定  判  決 法    院 臺灣彰化地方法院 臺灣彰化地方法院 臺灣彰化地方法院  案    號 111年度訴字第309號 111年度訴字第309號 111年度訴字第309號  判    決 確定日期 111年7月6日 111年7月6日 111年7月6日 是否為得易科罰金、易服社會勞動之罪  否 否 否 備            註  臺灣彰化地方檢察署111年度執字第3322號 臺灣彰化地方檢察署111年度執字第3322號 臺灣彰化地方檢察署111年度執字第3322號   編號2至10所示之罪所處之刑已定應執行有期徒刑7年4月   

 編          號         7        8        9  罪          名  毒品危害防制條例 毒品危害防制條例 毒品危害防制條例  宣    告    刑  有期徒刑5年1月 有期徒刑5年1月 有期徒刑5年1月  犯  罪  日  期  110年11月5日 110年11月9日 110年10月25日  偵查(自訴)機關  年度案號  臺灣彰化地方檢察署111年度偵字第2647、2648、4908、4910號 臺灣彰化地方檢察署111年度偵字第2647、2648、4908、4910號 臺灣彰化地方檢察署111年度偵字第2647、2648、4908、4910號 最  後  事實審 法    院 臺灣彰化地方法院 臺灣彰化地方法院 臺灣彰化地方法院  案    號 111年度訴字第309號 111年度訴字第309號 111年度訴字第309號  判決日期 111年6月6日 111年6月6日 111年6月6日 確  定  判  決 法    院 臺灣彰化地方法院 臺灣彰化地方法院 臺灣彰化地方法院  案    號 111年度訴字第309號 111年度訴字第309號 111年度訴字第309號  判    決 確定日期 111年7月6日 111年7月6日 111年7月6日 是否為得易科罰金、易服社會勞動之罪  否 否 否 備            註  臺灣彰化地方檢察署111年度執字第3322號 臺灣彰化地方檢察署111年度執字第3322號 臺灣彰化地方檢察署111年度執字第3322號   編號2至10所示之罪所處之刑已定應執行有期徒刑7年4月   

 編          號         10    罪          名  毒品危害防制條例    宣    告    刑  有期徒刑5年1月    犯  罪  日  期  110年12月26日    偵查(自訴)機關  年度案號  臺灣彰化地方檢察署111年度偵字第2647、2648、4908、4910號   最  後  事實審 法    院 臺灣彰化地方法院    案    號 111年度訴字第309號    判決日期 111年6月6日   確  定  判  決 法    院 臺灣彰化地方法院    案    號 111年度訴字第309號    判    決 確定日期 111年7月6日   是否為得易科罰金、易服社會勞動之罪  否   備            註  臺灣彰化地方檢察署111年度執字第3322號     編號2至10所示之罪所處之刑已定應執行有期徒刑7年4月